【裁判字號】    98,交聲,76
【裁判日期】    980218
【裁判案由】    違反道路交通管理處罰條例聲明異議
【裁判全文】
臺灣士林地方法院交通事件裁定          98年度交聲字第76號
原處分機關  交通部公路總局臺北區監理所基隆監理站
異議人即
受處分人    甲○○
上列受處分人因違反道路交通管理處罰條例案件，對於交通部公
路總局臺北區監理所基隆監理站97年12月17日所為之處分（原處
分案號：基監字第42─ＡＥＸ487672號），聲明異議，本院裁定
如下：
        主  文
異議駁回。
        理  由
一、按汽車駕駛人，行經有燈光號誌管制之交岔路口闖紅燈者，
    處新臺幣（下同）1800元以上5400元以下罰鍰；前項紅燈右
    轉行為者，處新臺幣600 元以上1800元以下罰鍰。汽車駕駛
    人有第53條情形者，記違規點數3 點，道路交通管理處罰條
    例第53條第1 項、第2 項、第63條第1 項第3 款，分別定有
    明文。
二、原處分意旨略以：異議人即受處分人甲○○於民國97年10月
    13日18時30分許，騎乘車牌號碼093 ˍＢＫＵ號重型機車，
    行經臺北市○○路○ 段與八德路4 段306 號旁之無名巷口之
    燈光號誌管制之交岔路口，經警舉發「駕車行經有燈光號誌
    管制之交岔路口紅燈右轉」之違規事實，遂經警當場掣單舉
    發。乃依道路交通管理處罰條例第53第2 項、第63條之規定
    裁處異議人罰鍰新台幣600 元及記違規點數3 點等語。
三、本件異議意旨稱：
    警員舉發之違規單之地點、事實及保險證皆有登載不實，經
    異議人三度反應，不獲回應更正。且伊罰款業已繳清，明顯
    未審先判云云。經查：
四、證人即本件舉發之警員乙○○到庭結證：（問：提示本件的
    違規舉發單是否是你舉發？「提示」）答：是。（問：這件
    違規地點是何處？）答：正確違規地點為八德路4 段302 號
    與八德路4 段306 號中間的無名巷口。（問：他是要從巷口
    出來到八德路嗎？）答：是。（問：違規單為何寫300 號？
    ）答：當時他違規後，我從後看到，往前追趕，到八德路與
    基隆路口攔停他，因為當時時間匆促，所以並未確定違規地
    址。因為我是警備隊，負責整個松山區，對該地區的詳細巷
    弄並不清楚，匆匆忙忙看一下，並未對違規巷子的地點作查
    證，就寫單告發。（問：往前追八德路的號碼是否愈來愈多
    ？）答：是，號碼愈來愈大。（問：當時他有無簽名？）答
    ：有。（問：97年10月13日晚上六點半時間正確嗎？）答：
    正確。（問：他當時有提示保險卡給你看？）答：當時只有
    看到駕照與行照，並未看到保險卡。（問：如果抓到違規，
    你都會叫他拿出駕照、行照、保險卡？）答：是。這是監理
    機關要求要看保險卡。（問：如果沒帶保險卡，會有何影響
    ？）答：完全不會。除非保險卡逾期，監理機關才會要求去
    辦保險，那是監理機關的部分，警察機關不會裁罰這部分。
    （問：受處分人當時有無跟你有任何爭執？）答：沒有。他
    只有哀求我開輕一點，並無任何爭執。（問：事後他打電話
    與你們爭執什麼？）答：他說他有出示保險卡，要我們銷單
    ，可是當時我並未看到保險卡，而且違規事實是屬實，所以
    無法替他銷單。
五、由該舉發之警員之證詞，原先違規舉發單所載之違規地點，
    僅載八德路4 段300 號，係因急促之間所載，與異議人之違
    規事實並無影響，況經異議人之反應，裁處之機關業經更正
    為八德路4 段與同段306 號旁之無名巷口，亦有交通部公路
    總局臺北區監理所基隆監理站97年12月18日北監基四字第09
    71003043號所檢送另寄達異議人之處分附卷可稽，是舉發違
    規單之所載之違規地點有所誤載，要不影響異議人違規之事
    實，則其以此異議並無理由。至於異議人有無持保險證讓舉
    發人過目，亦不影響本件違規事實之認定。
六、道路交通管理處罰條例所定罰鍰之處罰，受處罰人接獲違反
    道路交通管理事件通知單後，於15日內得不經裁決，逕依第
    92條第3 項之罰鍰基準規定，向指定之處所繳納結案；不服
    舉發事實者，應於15日內，向處罰機關陳述意見；其不依通
    知所定期限前往指定處所聽候裁決，且未依規定期限繳納罰
    鍰結案或向處罰機關陳述意見者，處罰機關得逕行裁決之。
    道路交通管理處罰條例第8 條第1 項亦規定甚明。而依違反
    道路交通事件統一裁罰基準表，騎乘機器腳踏車行經有燈光
    號誌管制之交岔路口紅燈右轉行為，期限內繳納或到案聽候
    裁決處罰鍰600 元，逾越應到案期限30日內繳納罰鍰或到案
    聽候裁決，處罰鍰800 元。逾越應到案期限30日以上60日以
    內繳納罰鍰或到案聽候裁決，處罰鍰1000元，逾越應到案期
    限60日以上繳納罰鍰或逕行裁決者，處罰鍰1200元。苟異議
    人不於應到案期限繳納罰鍰或到案聽候裁決者，則其所受之
    裁罰之金額則不只600 元，則其先繳罰鍰，對其亦無不利，
    若其不先繳納罰鍰，亦應遵期到案聽候裁決，始有可能裁罰
    最低額，當無所謂未審先判之可言。
七、綜上所述，異議人確有於前揭時、地，於設置燈光號誌管制
    之交岔路口紅燈右轉之行為。從而原處分機關依前揭道路交
    通管理處罰條例第53條第2 項、第63條第1 項第3 款（原處
    分漏引第1 項第3 款）規定暨違反道路交通管理事件統一裁
    罰基準及處理細則第2 條第2 項等規定，裁處異議人罰鍰60
    0 元，並記違規點數3 點，核無違誤，本件異議人之異議為
    無理由，應予駁回。
據上論斷，應依道路交通案件處理辦法第19條，裁定如主文。
中    華    民    國    98    年    2     月    18    日
                  交通法庭法  官  林秀鳳
以上正本證明與原本無異。
如不服本裁定，應於裁定送達五日內，向本院提出抗告狀。
                          書記官  黃瓊芳
中    華    民    國    98    年    2     月    18    日


司法院資訊處製作；財團法人民間司法改革基金會備份。
